高雄高等行政法院裁定
                                       100年度再字第37號
聲  請  人  程錫坤
相  對  人  雲林縣西螺地政事務所
代  表  人  黃峻勤
訴訟代理人  陳青香
            翁立冠
            詹琇雰
上列當事人間有關土地登記事務事件，聲請人對於本院中華民國
100年1月18日99年度再字第71號裁定，聲請再審，本院裁定如下
：
    主  文
再審之聲請駁回。
再審聲請費用由聲請人負擔。
    理  由
一、按「再審之訴，行政法院認無再審理由，判決駁回後，不得
    以同一事由對於原確定判決或駁回再審之訴之確定判決，更
    行提起再審之訴。」「再審之訴不合法者，行政法院應以裁
    定駁回之。」行政訴訟法第274條之1及第278條第1項分別定
    有明文。所謂「同一事由」，係指經當事人於前後提起再審
    之訴時主張之事由而言。蓋以同一事由於之前提出主張已為
    行政法院所不採，之後重複主張而對駁回其再審之判決更行
    提起再審，即無不同之事由提出，無異未表明再審事由，自
    屬不合法（最高行政法院99年度裁字第1262號裁定意旨參照
    ）。而上開規定於聲請再審亦準用之，行政訴訟法第283條
    亦有明文。
二、經查，本件聲請人與相對人間因有關土地登記事務事件，曾
    於民國92年12月3日向本院提起行政訴訟（92年度訴字第134
    1號），惟聲請人於該案終局判決前，於93年2月23日（本院
    收文日期為同年月24日）具狀撤回起訴，本院並以93年2月2
    6日（93）高行真紀己92訴01341字第01580號函送達聲請人
    書面撤回狀影本予相對人。嗣聲請人於97年6月16日對上開
    訴訟事件提起再審之訴，經本院以97年度再字第30號裁定，
    以前揭訴訟已經發生撤回之效力，訴訟繫屬消滅，本院未作
    成任何確定裁判，聲請人提起之再審之訴不合法為由，裁定
    駁回其再審之訴。聲請人不服提起抗告，經最高行政法院98
    年度裁字第268號裁定駁回其抗告而告確定。聲請人仍表不
    服，對本院97年度再字第30號裁定聲請再審，經本院98年度
    再字第9號裁定駁回其再審之聲請；聲請人不服提起抗告，
    亦經最高行政法院98年度裁字第3152號裁定駁回其抗告而告
    確定。聲請人猶未甘服，對本院98年度再字第9號裁定聲請
    再審，經本院99年度再字第5號裁定駁回其再審之聲請，聲
    請人不服提起抗告，亦經最高行政法院99年度裁字第2473號
    裁定駁回其抗告而告確定。聲請人又不服，對本院99年度再
    字第5號裁定聲請再審，經本院99年度再字第71號裁定（下
    稱原裁定）駁回其再審之聲請，聲請人不服提起抗告，亦經
    最高行政法院100年度裁字第1256號裁定駁回其抗告而告確
    定等情，業據本院調取上開案卷核閱屬實，並有聲請人93年
    2月23日撤回原告之訴聲請狀、本院93年2月26日（93）高行
    真紀己92訴01341字第01580號函及各該裁定附卷可稽。茲聲
    請人復對本院99年度再字第71號確定裁定聲請再審，核其狀
    述理由，無非謂：（一）原裁定略以：查原審法院92年度訴
    字第1341號有關土地登記事件原定於93年2月23日行言詞辯
    論，聲請人在該訴訟行言詞辯論前，即同年2月23日具狀撤
    回該訴訟，揆諸行政訴訟法第113條第1項規定，該訴訟既未
    經相對人為言詞辯論，聲請人撤回訴訟，自無須得其同意，
    即已發生效力云云。然本件顯有違行政訴訟法規定，而有法
    規適用錯誤之再審事由存在，但原裁定率以聲請無理由而裁
    定駁回，均未調查明確是否相符，即依前案卷證理由認定，
    顯然違法而有法規適用錯誤。（二）再查本件於93年2月23
    日前即已經言詞辯論，顯係言詞辯論終結後之再開辯論，自
    屬辯論終結後之撤回，依法須得相對人之同意，始生撤回之
    效力，而本件既未經其同意撤回，自未生撤回之效力甚明；
    況依卷內資料及聲請人收受之答辯狀，相對人已明白表示拒
    絕撤回之意思表示，益見本件未生撤回之效力，原裁定並未
    調閱卷證，即依前案已主張同一事由率予駁回，同有錯誤。
    （三）綜上，原裁定未詳細查閱卷證資料，即率予駁回，即
    有理由不備而有法規適用之錯誤及漏未斟酌證據處，依法應
    予撤銷等語。惟查，聲請人之上開主張，業於本院97年度再
    字第30號、98年度再字第9號、99年度再字第5號及99年度再
    字第71號等歷次再審程序中提出，並經駁回確定在案，此有
    各該案卷所附之聲請再審書狀、本院裁定及最高行政法院裁
    定附卷為憑。茲聲請人復執上開相同事由對本院99年度再字
    第71號確定裁定聲請再審，顯係以同一原因事實聲請再審，
    揆諸前揭法律規定，難謂合法，應予駁回。
三、據上論結，本件再審之聲請為不合法，依行政訴訟法第283
    條、第278條第1項、第104條、民事訴訟法第95條、第78條
    ，裁定如主文。
中　　華　　民　　國　　100　 年　　8　　 月　　22　　日
             高雄高等行政法院第四庭
                         審判長法官　蘇　秋　津
                               法官　戴　見　草
                               法官　詹　日　賢
以上正本係照原本作成。
如不服本裁定，應於裁定送達後10日內以書狀敘明理由，經本院
向最高行政法院提出抗告（須按對造人數附具繕本）。
中　　華　　民　　國　　100　 年　　8　　 月　　22　　日

　　　　　　　　　　　　　　 書記官　宋　鑠　瑾